【裁判字號】    94,重訴,65
【裁判日期】    950308
【裁判案由】    毒品危害防制條例
【裁判全文】
臺灣桃園地方法院刑事判決              94年度重訴字第65號
公  訴  人  台灣桃園地方法院檢察署檢察官
被      告  戊○○
                      押)
選任辯護人  蘇夏曦律師
            許進德律師
上列被告因毒品危害防制條例案件，經檢察官提起公訴（94年度
偵字第10612號），本院判決如下：
    主  文
戊○○共同運輸第一級毒品，處有期徒刑拾貳年。扣案之海洛因
參包（合計驗餘淨重二三五三．○三公克，純度百分之八二．一
五，純質淨重一九三三．○一公克）均沒收銷燬之，保鮮膜外包
裝參份（重六四．五公克）、免稅商店手提紙袋貳個、LANCOME
牌化妝品紙盒壹個及ESTEE LAUDER牌化妝品紙盒貳個均沒收。
    事  實
一、戊○○明知海洛因為毒品危害防制條例第2 條第2 項第1 款
    所規定之第一級毒品，未經許可不得製造、運輸、販賣或轉
    讓，並屬懲治走私條例所規定未經許可不得私運來台之管制
    進出口物品。緣戊○○與其女性友人丙○○原預定於民國94
    年6 月初一同前住泰國芭塔雅（PATTAYA）地 區旅遊（3 天
    2 夜自由行），並於同年5 月間委託東南旅行社永和分公司
    辦事員乙○○代辦申請護照、簽證、來回機票（同年6 月3
    日上午9 時40分出發，同年月7 日下午返回）及住宿（同年
    6 月4 、5 日2 晚）等事宜，惟張女因私事無法成行，戊○○乃告知先前認識數月，關係良好之友人己○○（59年11月
    6 日出生，身分證號碼：Ｚ000000000號，所涉共同運輸毒品
    犯行尚未經移送或偵查機關移送或偵查。其二人曾於同年4
    月22日至24日，由己○○出資一同至芭塔雅旅遊）。當時戊○○因積欠新台幣（以下同）60萬元之卡債無力清償，而己○○打算利用他人自泰國私運海洛因入境謀利，其二人乃基
    於自泰國芭塔雅地區運輸第一級毒品海洛因進入臺灣之犯意
    聯絡，約定由戊○○陪同己○○在該地遊玩後，於返回台灣
    時，為己○○攜帶海洛因進入台灣，事成後己○○將給付戊○○10萬元為報酬。嗣戊○○於同年6 月3 日上午9 時40分
    搭乘中華航空公司編號CI693 號班機前往泰國曼谷市，當晚
    住宿於曼谷市，翌（4）日 午後接獲己○○之電話後搭乘客
    運車至芭塔雅「HARD ROCK HOTEL 」與己○○碰面；而己○○為免他人懷疑，乃於同年月2 日透過台北市百威旅行社向
    中華航空公司訂定同年月4 日上午編號CI693 號台北至曼谷
    班機及同年月7 日編號CI694 號曼谷至台北班機之機票，刻
    意於同年月4 日自行搭機至曼谷市，於轉往芭塔雅途中，以
    其女友「王顥臻」方於同年月1 日在台灣申請，而借予其使
    用之0000000000號行動電話門號（及手機）與戊○○之弟弟
    連恆輝名義申請，惟於同年2 月間交予戊○○使用之000000
    0000號行動電話門號聯絡（其二人先前在台期間絕大多數聯
    繫，均以己○○名義租用之0000000000號門號與戊○○名義
    租用之0000000000號門號通話，偶而亦有與0000000000號門
    號通話）。其二人於芭塔雅「HARD ROCK HOTEL 」碰面，同
    住該旅館308 號房；至（當地時間）同年月6 日下午9 時許
    ，己○○將其所有，內各藏有海洛因毒品1 塊（均以透明之
    多層保鮮膜包裹）之LANCOME 牌化妝品紙盒1 盒及ESTEE
    LAUDER牌化妝品紙盒2 盒（上開3 塊海洛因，合計驗餘淨重
    2353.03 公克，純度百分之82.15 ，純質淨重1933.01 公克
    ，空包裝重64.5公克）放置於其所有之昇恆昌免稅店（EVER
    RICH DUTY FREE SHOP ，僅於我國桃園縣大園鄉中正國際機
    場【以下簡稱「中正機場」】、高雄市小港機場及金門縣金
    門機場設有免稅商店）之小手提紙袋（紅色提帶）內，交予
    戊○○，並告知其內係毒品，戊○○既並未拆封察看，而基
    於即便係第一級毒品海洛因，亦同意為己○○運輸回台灣，
    以取得約定報酬之不確定故意予以收受，雙方並約定戊○○
    將該等毒品攜帶入境後，再聯繫碰面交貨。翌（7）日 上午
    己○○先行離開芭塔雅至曼谷市搭乘中華航空公司編號CI69
    4 號班機，於同日（台灣地區時間）晚間18時30分許返抵台
    灣；戊○○則於同日（當地時間）11時許自上開旅館退房，
    支付包含同年月6 日住宿費及其他雜支在內之費用4241.24
    泰銖（係由己○○預先交付）後，將藏放上開海洛因毒品之
    化妝品盒連同其所購買之洋菸、衣服一同放入上開小手提紙
    袋，再將整袋物品放入另一個同一免稅商店之大手提紙袋（
    黑色提帶）內自芭塔雅搭車運輸至曼谷市，並搭乘同日（當
    地時間）16時55分中華航空公司CI69 6號班機，於同日（台
    灣地區時間）21時30分將上開海洛因運抵中正機場。其間台
    北市政府警察局北投分局（以下簡稱「北投分局」）刑警隊
    偵查佐丁○○於同年5 月中旬接獲線報，得知己○○預備夥
    同他人運輸海洛因毒品入境，經與內政部警政署航空警察局
    （以下簡稱「航警局」）安全檢查隊員警甲○○共同研判後
    ，懷疑己○○與戊○○上開泰國行程可能攜帶海洛因入境，
    遂通知內政部警政署入出境管理局（以下簡稱「境管局」）
    臨時將其2 人列為注檢對象，並於同日22時5 分許戊○○入
    境後將之帶至中正機場第一航廈入境檢查室北邊辦公室內，
    會同財政部台北關稅局（以下簡稱「台北關」）關員庚○○
    檢查而查獲，並扣得上開海洛因3 塊（含外包裝之保鮮膜3
    份，均依規定交由法務部調查局【以下簡稱「調查局」】鑑
    定及保管）及化妝品紙盒3 個、手提紙袋2 個。
二、案經北投分局報請臺灣桃園地方法院檢察署檢察官偵查起訴
    。
    理  由
一、訊之被告戊○○對於其自泰國芭塔雅，經由曼谷市搭機攜帶
    扣案之海洛因進入台灣，在中正機場為台北關、航警局等單
    位之人員查獲之事實，並不否認，亦坦承其有運輸Ｋ他命（
    即第三級毒品愷他命，以下稱「Ｋ他命」）、一粒眠（即第
    四級毒品硝甲西泮，以下稱「一粒眠」）及私運管制進口物
    品之犯行，惟矢口否認有運輸第一級毒品海洛因之犯行，並
    辯稱：「己○○將東西交給我的時候，只有說是禁藥一粒眠
    、Ｋ他命，被抓到的話，只是罰錢而已；我不知道是海洛因
    ，如果知道是海洛因的話，我不會幫他帶。」等語。
二、本院查：
  (一)被告於94年5 月間委託證人，即東南旅行社永和分公司辦事
    員乙○○代辦同年6 月3 日至7 日其本人及證人丙○○二人
    至芭塔雅地區旅遊來回機票（同年6 月3 日上午9 時40分出
    發，同年月7 日下午返台）及住宿（94年6 月4 、5 日2 晚
    住宿）及證人丙○○之護照、簽證等事宜，其後因證人丙○○有事無法一同前往，被告一人於同年6 月3 日上午9 時40
    分搭乘中華航空公司編號CI693 號班機前往泰國曼谷市，翌
    （4）日 午後搭車轉往芭塔雅，並於同年月4 日住進預定之
    HARD ROCK HOTEL308號房，後於（當地時間）同年月7 日上
    午11時（台灣地區時間為「12時」）許自該旅館退房，自芭
    塔雅攜帶扣案之內裝有LANCOME 牌化妝品紙盒1 個及ESTEE
    LAUDER牌化妝品紙盒2 個之免稅商店手提紙袋2 個至曼谷市
    ，並搭乘（當地時間）同日16時55分中華航空公司編號CI69
    6 號班機，於（台灣地區時間）同日22時5 分抵達中正機場
    ，入境台灣，其於通關後，經航警局安全檢查隊員警會同證
    人，即台北關關員庚○○檢查，在上開3 個化妝品紙盒內查
    獲以多層保鮮膜包裹之白色塊狀物3 塊等情，迭據被告於台
    北關承辦人員詢問、警訊、偵訊、本院羈押訊問及本院調查
    、審理時陳述在卷，核與證人丙○○、乙○○、庚○○於本
    院審理時證述之情節相符，並有刑案現場照片6 張、HARD
    ROCK HOTEL稅務發票（TAX INVOICE）1張、台北關稅局扣押
    貨物、運輸工具收據及搜索筆錄1 份、台北關稅局詢問筆錄
    、被告之旅客入出境記錄查詢1 張、丙○○之護照及泰國簽
    證影本各1 張、乙○○名片影本1 張、東南旅行社永和分公
    司行程表1 張、定房收據（SET HOTEL COUPON）及台灣中小
    企業銀行存款憑條影本各1 張、被告之入出境查詢結果表1
    張（偵卷第10至15、30、36至38、41、45至47頁、本院94年
    度聲羈字第36 4號卷第5 至7 頁、本院卷(一)第9 至11 、260
    至270 、276 至280 頁、卷(三)第37、77至80、165 至167 頁
    ）在卷暨上開白色塊狀物（含外包裝保鮮膜3 份，均由調查
    局保管）、化妝品紙盒3 個、手提紙袋2 個扣案可資佐證。
  (二)上開查獲之白色塊狀物經送調查局鑑定結果，均檢出含有第
    一級毒品海洛因成分，合計驗餘淨重2353.03公克，純度百
    分之82.15 ，純質淨重1933.01 公克；另其外包裝，即保鮮
    膜3 份（見偵卷第12、36頁）合計重量為64.5公克等情，有
    該局94年7 月27日調科壹字第080009709 號鑑定通知書1 份
    在卷可稽（偵卷第83頁）。是被告自泰國芭塔雅地區攜帶運
    輸，途經泰國曼谷市，進入台灣地區之白色塊狀物為第一級
    毒品海洛因，可以認定。
  (三)被告雖辯稱：證人己○○告知上開物品係毒品「Ｋ他命」及
    「一粒眠」，伊不知係海洛因等語，辯護人亦以：扣案之上
    開化妝品盒外面塑膠膜並未拆開過，且被告並無使用毒品之
    之前科或情形，故被告辯稱「不知所攜帶的是海洛因」，應
    屬可信，被告所知輕於所犯，其所犯應非毒品危害防制條例
    第4 條第1 項之罪名等語。經查：
    (1)被告於警訊中兩度陳稱：「我知道那參盒化妝品內毒品，
      但我不知道是裝有何種類別毒品。」等語（偵卷第9 、11
      頁）。證人，即承辦員警丁○○於查獲被告，正式製作警
      訊筆錄前向被告了解案情時，被告亦為相同之陳述，且未
      曾陳述是「一粒眠」或「安非他命」等情，亦據證人丁○○於本院審理時證述在卷（本院卷(三)第12頁）。惟被告於
      94年6 月8 日檢察官初次偵訊及本院法官羈押訊問均稱「
      他（己○○）說是一粒眠與Ｋ他命」等語（偵卷第46頁、
      本院94年度聲羈卷第364 號卷第6 頁）；其後於偵查中檢
      察官訊問、檢察事務官詢問及本院法官延長羈押訊問時改
      稱：「他（己○○）只告訴我是一粒眠。」「Ｋ他命是警
      察叫我這樣說的」等語（偵卷第65、67頁、本院94年度偵
      聲字第11頁）；嗣檢察官提起公訴後，被告於本院訊問、
      審理時又回復為「己○○告知那是一粒眠、Ｋ他命」之陳
      述。被告就此點之陳述，一再變異，其於本院審理時所為
      陳述之真實性，已堪質疑。況且，毒梟指使他人運輸毒品
      ，重點在於如何運送及交付，至於毒品種類要無告知之必
      要。是被告辯稱：己○○告知所運輸之毒品係「一粒眠、
      Ｋ他命」等語，亦與常情不符，要係被告圖減輕罪責之詞
      ，不足採信。
    (2)被告無施用毒品前科，本次為警查獲後採取之尿液經送鑑
      定，亦無嗎啡、安非他命、ＭＤＭＡ等一、二級毒品陽性
      反應等情，固有被告之台灣高等法院被告前案紀錄表及北
      投分局查獲煙毒麻藥案件尿液送驗記錄簿、台灣檢驗科技
      股份有限公司之濫用藥物檢驗報告各1 份在卷可稽（本院
      卷(一)第5 頁、偵卷第73至76頁）。惟東南亞地區，尤其泰
      國北部山區盛產海洛因毒品，每年自此地區偷運輸出世界
      各地之海洛因不計其數，另毒梟利用國人到泰國旅遊返國
      之際，在身上或攜帶之物品（例如土產、食品、行李）夾
      藏運輸海洛因進口，為治安或海關人員在機場查獲之情形
      ，亦為報章或電視等媒體上所常見。而被告案發前一年內
      曾出國3 次，先至中國大陸地區將近2 個月學習水晶、天
      珠，其後與證人己○○一同至泰國1 次，另與同事至帛琉
      觀光1 次；又其自94年1 月間即至酒店上班（至為警查獲
      止），之前幫忙家人賣菜等情，業據其陳述在卷，並有其
      入出國日期證明書1 份在卷可參（本院94年度偵聲字第12
      頁、本院卷(一)第66頁、卷(三)第81頁）。是被告於案發時雖
      年僅22歲，惟以其一年內多次出國，且有能力在龍蛇混雜
      之特種行業（酒店）工作多時，顯示其應有相當之社會閱
      歷，對於上開經常發生之私運海洛因毒品進口等社會事實
      ，不可能毫不知悉。再者，本件案發前案外人，即被告友
      人毛雅萍（外號「毛毛」，於本件案發後幫忙、協助被告
      家人聘請律師）之男友亦因運輸毒品海洛因被查獲羈押於
      台灣桃園看守所，被告曾陪同毛女前來接見，而被告之（
      前）男友廖志遠知悉此事後，曾於94年3 月間告知毛女男
      友係因運輸海洛因被關之事實等情，亦據被告於本院審理
      時坦承在卷（本院卷(三)第156 至158 頁），並有其接見錄
      音光碟（存放本院卷(一)第57頁）內編號「10」之錄音可稽
      。由上可知，被告對於自國外運輸海洛因進入台灣之事，
      並非全然毫無概念。是其於證人己○○交付上開藏放毒品
      之化妝品盒內時，自不可能將其內藏放者為「海洛因」之
      可能性完全排除。而被告取得上開化妝品盒後，並未將之
      拆封，查看其內所藏放之毒品為何等情，亦據其陳述在卷
      （本院卷(三)第79頁）。
    (3)本件依公訴人提出及本院依職權調查之證據，固無法證明
      被告於運輸扣案物品之時，明知該等化妝品盒內藏放之毒
      品確為「海洛因」。惟被告案發前既知悉有人私運海洛因
      進入台灣之社會事實存在，其在海洛因氾濫之泰國地區受
      託運輸「毒品」到台灣，又未採取確切之行動確認所運輸
      者確非海洛因毒品，即予以允諾、收受，並代為運輸，足
      認其對於所運輸之毒品，縱係第一級毒品海洛因，亦在所
      不惜。是被告對於本件運輸海洛因之犯罪事實具有不確定
      之故意，可以認定。辯護人以被告不知所運輸之毒品為海
      洛因，其所知輕於所犯，不應論以運輸第一級毒品罪等語
      ，亦不足採。
  (四)又被告辯稱：己○○係於94年6 月6 日晚上將上開毒品交付
    時，方請其運輸毒品等語。惟查：
    (1)被告原係使用0000000000號行動電話門號，其後自94年2
      月間起其弟弟連恆輝名義登記之0000000000號行動電話門
      號亦交由其使用，其中0000000000號係供其親友撥打，00
      00000000號係給（酒店）客人打，用來過濾客人的等情，
      亦據其陳述在卷（本院卷(三)第60、80、81頁）。另依上開
      2 門號於94年4 月1 日至同年6 月30日期間之通聯紀錄觀
      之，前者其通聯筆數為1645筆，後者為243 筆，此有上開
      2 門號之通聯紀錄可稽（本院卷(一)第31至45頁、卷(二)第2
      至126 頁）。由上開事實，顯示被告平日多係以00000000
      00號門號對外與其親友聯繫。惟被告94年6 月3 日至7 日
      出國至泰國芭塔雅與證人己○○「一同旅遊」期間，均無
      使用該0000000000號門號（見本院卷(二)第126 頁同年6 月
      3 日上午9 時45分出國前在桃園縣大園鄉靠近中正機場附
      近有通聯之情形，其後即無通聯紀錄）之情形。被告對於
      其此次出國未使用上開0000000000號門號一節，亦坦承其
      事，並辯稱：出國之前就向電信公司申請暫停接聽，但可
      以撥出去。．．（妳去泰國主要是私人旅遊？）那時候心
      情不好，因為那時候之前的男友（廖志遠）會打電話給我
      等語（本院卷(三)第60、82頁）。依其所述，其當時出國，
      並將0000000000號門號申請停止接聽之目的，似乎係為逃
      避與前男友之聯繫，並出國散心。惟依其於同日所述，其
      本次在泰國期間係使用0000000000號門號，另當時其男友
      廖志遠係使用0000000000號行動電話門號等語（同上卷第
      82頁。依同卷第115 頁之「台灣大哥大股份有限公司基本
      資料查詢」函顯示，該門號之用戶登記為「鍾玉玲」，惟
      其記載之帳單地址為「台北市○○區○○路2 段131 號2
      樓【廖志遠】」，與本院卷(一)第51頁「台灣桃園女子監獄
      收容人接見表」中「6 月14日接見人廖志遠」之姓名、地
      址均相同，是被告所稱該門號係廖志遠使用，應可採信）
      ；而該案外人廖志遠使用之0000000000號行動電話門號於
      同年月6 日14時35分亦有撥打予被告使用之0000000000號
      門號通話之紀錄（本院卷(一)第44頁），被告於審理時亦供
      稱：其在泰國時廖志遠有打電話給伊等語（本院卷(三)第15
      8 頁），顯見當時被告與案外人廖志遠間仍有聯繫之情形
      。是被告此次至泰國期間刻意迴避使用平日使用之000000
      00 00 號門號，恐非如其所述「逃避與前男友之聯繫」如
      此單純而已。另參酌被告於94年4 月22日至24日與證人己○○第一次出國至泰國芭塔雅「旅遊」期間，亦無使用該
      0000 000000 號門號之情形（見本院卷(二)第34頁94 年2月
      22日上午9 時23分出國前及同年月24日晚上21時26 分 回
      國後在中正機場有通聯紀錄外，其間均無通話紀錄），被
      告二度與證人己○○在泰國期間均刻意避免使用平日經常
      使用之00 00000000 號門號，其如此行為，更啟人疑竇（
      證人己○○此二次出國，亦有相同之情形，詳如下列第(五)
      點第(1)目所述）。
    (2)又案外人廖志遠於上開接見過程中曾提及「（有些事）曾
      跟被告『點過』（「提醒過」之意）」，被告對此坦承其
      事，亦供稱：廖志遠是在94年3 月間告知「毛毛」男友運
      輸海洛因毒品被羈押之事，所「點」的就是有運輸毒品的
      前例等語（本院卷(三)第157 頁）。另被告於案外人，即其
      表哥連斌翔接見時，亦提及「之前有人叫伊不要這樣做，
      伊可能心存僥倖，想賭一賭」（存放於上開接見錄音光碟
      檔案編號「D13 」），被告於本院審理時亦坦承其事，並
      供稱：此係指上開廖志遠於94年3 月間告知「毛毛」男友
      運輸海洛因毒品的事情等語（本院卷(三)第158 頁）。參酌
      被告坦承案發當時其積欠卡債60萬元之事實（同上卷第15
      3 、154 頁），足認被告於本次出國前（有可能在94年3
      月間）其言行間透露出「替人運輸毒品，獲得報酬，以清
      償卡債」之念頭，否則案外人廖志遠何來無事「害怕被告
      做出愚蠢的事情（見本院卷(三)第160 頁被告所言）」，而
      以「毛毛男友運輸海洛因被羈押」之事「點」被告之理？
      是被告於本次出國前已有為人運輸毒品謀利之意思，應可
      認定。
    (3)被告於本次出國前既已有為人運輸毒品謀利之意思，且於
      出國後刻意不使用其平日常用之行動電話門號，足以認定
      被告於出國前之某時業已與證人己○○就運輸毒品有相當
      程度之謀議。被告辯稱：己○○係94年6 月6 日晚上才要
      其運輸毒品等語，亦非可採。
  (五)證人己○○於本院審理時，雖坦承其於同年6 月4 日至同年
    月7 日至芭塔雅，且與被告一同住宿於同一房間內，惟否認
    扣案物品係其交付予被告及同意給付被告10萬元作為報酬等
    情（本院卷(三)第45、52、64頁）。然而，上開事實涉及本刑
    為死刑、無期徒刑之運輸第一級毒品海洛因罪名，且所運輸
    之海洛因數量龐大，自難期非當場查獲之證人己○○坦承犯
    行。惟依下列事實，足以認定證人己○○係本件犯行之主謀
    者：
    (1)上開扣案物品係證人己○○於94年6 月6 日晚間9 時許在
      芭塔雅HARD ROCK HOTEL308號房內交付被告，要其帶回台
      灣後，再交付予證人己○○，證人己○○並同意給被告10
      萬元等情，亦據被告於台北關、警訊、偵訊及本院調查、
      審理時陳述在卷。
    (2)被告與證人己○○於案發前認識數月，且曾於94年4 月22
      日至24日搭乘同一班機往返泰國，同遊芭塔雅等情，此為
      被告於警訊及證人己○○於本院審理時陳述在卷，並有其
      二人旅客入出境記錄查詢表各1 張（偵卷第7 頁、本院卷
      (三)第37、38、50頁）。又0000000000號行動電話門號係由
      證人己○○申請，自90年10月26日起租用，另0000000000
      號行動電話門號係由被告申請，自91年4 月16日起租用，
      且其二人於94年4 月至同年6 月3 日被告出國前，多以此
      二門號通話，此亦據其二人陳述在卷，並有泛亞電信股份
      有限公司（以下簡稱「泛亞公司」）94年10月18日泛警09
      412676號函檢附之0000000000號查詢資料磁片列印之該門
      號用戶基本資料及94年4 月16日至同年6 月30日通聯紀錄
      資料各1 份、台灣大哥大股份有限公司（以下簡稱「台灣
      大哥大公司」）94年11月17日法警09476895號函檢附之上
      開0000000000號門號94年5 月17日至同年6 月30日利用台
      灣大哥大公司網路漫遊之雙向通聯資料查詢各1 份（本院
      卷(一)第72、123 至163 、224 至245 頁）、和信電訊股份
      有限公司（以下簡稱「和信公司」）94年10月12日函及檢
      附之0000000000號94年4 月1 日至同年6 月30日雙向通聯
      紀錄各1 份（本院卷(二)全部）。而證人己○○於94年4 月
      22日至24日與被告一同出國至泰國芭塔雅及同年6 月4 日
      至7 日與被告先後至泰國芭塔雅期間，其0000000000號門
      號均無通聯情形（此由本院卷(一)第129 、161 、244 頁通
      聯紀錄可稽）。而證人己○○於94年6 月4 日至7 日到芭
      塔雅旅遊期間，係使用其女友王顥臻名義，於同年月1日
      申請之0000000000號門號與被告使用之0000000000號門號
      聯繫，此亦據證人己○○及被告於本院審理時陳述在卷，
      並有台灣大哥大公司94年10月11日法警09467052號函檢附
      之0000000000號門號租用人資料及94年4 月1 日至同年6
      月30日雙向通聯紀錄及本院辦理刑事案件電話紀錄查詢表
      各1 份在卷可稽（本院卷(一)第24至29頁）。依據上開門號
      申辦時間及申辦後通聯紀錄所示，該門號申辦後，僅於翌
      （2）日 晚上撥打2 通電話，後於同年月4 日上午8 時許
      在中正機場內收取2 通簡訊外，直至證人己○○到達泰國
      後方密集使用，且多係用以與被告聯繫，顯示該門號係專
      為證人己○○此次泰國行程所用。證人己○○如非準備利
      用被告運輸毒品，顯無須在此次出國期間，停止使用其平
      日使用之門號，而以其女友新申請之門號與被告聯繫。
    (3)證人己○○於此次出國前即已知悉被告欲前往芭塔雅一事
      ，此業據其二人所陳述在卷（本院卷(三)第46頁。惟其二人
      對於是否被告主動邀約一點，有不同之說詞）。而其二人
      在台期間關係良好，二次出國均係同住一個房間，另證人
      己○○亦表示對被告有好感（同上卷第47至50頁），參酌
      其二人於同年4 月間同一班機出入境之事實，依常理除非
      有特殊情況，其二人此次出國亦應同一班機進出。惟證人
      己○○此次竟刻意避開與被告同日出境，且知悉被告係預
      定同年月7 日回國，竟刻意搭乘不同班次之飛機回國（證
      人己○○雖辯稱：「那時候班機不知道訂的到訂不到同一
      個班機，有可能沒有班機，我就直接跟百威說差不多那個
      時間回來就好了」等語【見同上卷第54頁】。惟被告此次
      回國所搭乘之94年6 月7 日CI696 號班機「可載人數為
      313 人，實收289 人」等情【亦即該班機仍有24個空位】
      ，此有中華航空公司台北分公司2006年2 月8 日2005TPED
      E00007A 號函【同上卷第119 、120 頁】。是證人所辯「
      沒有班機或訂不到同一個班機（位置）」，顯係飾卸之詞
      ，不足採信）。再者，證人己○○搭乘同日CI694 號班機
      ，於同日晚上18時許返抵中正機場出境後搭乘野雞車，警
      方人員跟監至台北縣林口鄉之麥當勞後跟丟等情，亦據證
      人丁○○證述在卷（同上卷第162 頁）。依理證人己○○
      既已離開機場北上，其自應返回其台北市住居處。惟依其
      當時使用之0000000000號門號通聯紀錄顯示該門號於同日
      晚上22時4 分許曾在收受1 通簡訊，其基地台位置為「桃
      園縣蘆竹鄉○○街15號5 樓頂」，此有其通聯紀錄可稽（
      本院卷(一)第26頁）。由此顯示，證人己○○於同日22時許
      被告搭乘之班機抵台期間，返回桃園地區，且身處鄰近桃
      園縣大園鄉中正機場附近，其欲接應被告之目的不言可喻
      。
    (4)另本件係證人丁○○於94年5 月間接獲檢舉，指稱證人己○○有利用他人運輸海洛因入境之情形，洽請證人，即航
      警局員警甲○○協助調查，因而查知證人己○○與被告此
      次至泰國後返國可能攜帶毒品，而予以注檢而查獲本案等
      情，亦據其二人於本院審理時證述在卷，並有證人丁○○
      提出之偵查報告1份可稽（本院卷(一)第94、95頁、卷(三)160
      至164頁）。亦即本件之原始線索係指證人己○○有利用
      他人運輸海洛因之意圖，而非被告利用他人運輸或掩護其
      運輸毒品。參酌證人己○○此次出國前後有上開不合常理
      之情形，顯示被告稱扣案毒品係證人己○○要求其帶回台
      灣之陳述，應屬真實可採。
  (六)綜上所述，本件被告與證人己○○共同運輸扣案之第一級毒
    品海洛因進入台灣之犯行，事證明確，可以認定。
三、查海洛因係毒品危害防制條例第2 條第2 項第1 款規定之第
    一級毒品，亦係行政院依懲治走私條例第2 條第4 項授權公
    告之甲類第4 款管制進出口物品，依法不得持有、運輸或私
    運進口。核被告自泰國芭塔雅運輸管制進口之第一級毒品海
    洛因，並進入我國國境所為，係犯毒品危害防制條例第4 條
    第1 項之運輸第一級毒品罪及懲治走私條例第2 條第1 項之
    私運管制物品進口罪。其持有第一級毒品之低度行為，應為
    運輸之高度行為吸收，不另論罪。又被告與證人己○○間就
    上述犯行有犯意聯絡及行為分擔，均為共同正犯。再被告以
    1 個私運海洛因進口之行為，同時觸犯上開2 罪，應依想像
    競合犯之規定，從一重之運輸第一級毒品罪處斷。又被告被
    查獲後，於警訊、偵查及本院審理時一再指認係證人己○○
    要其運輸扣案海洛因之人，辯護人因而主張本件有毒品危害
    防制條例第17條規定減輕其刑之適用等語。惟毒品危害防制
    條例第17 條 所稱：「犯第4 條第1 項之罪，供出毒品來源
    ，因而破獲者，得減輕其刑。」，係指供出其毒品之上手來
    源者而言。本件證人己○○固係指使被告運輸毒品之人，惟
    其等間係共犯關係，已如前述，要與前開毒品危害防制條例
    第17條所稱之「毒品來源」不符（最高法院92年台上字第56
    32號刑事判決參照）。是辯護人請求依上開規定減輕其刑，
    尚有誤會。然查被告係71年11月19日出生，此有其全戶戶籍
    資料查詢結果1 紙可稽，其於本件案發時年僅22歲，年少識
    淺，此次因積欠卡債，鋌而走險（惟實際上尚未獲得約定報
    酬），為人利用而犯下此重大犯罪，且其於偵審中已據實將
    證人己○○指使之情節供出，雖不符合上開減刑規定，其犯
    罪情節尚堪憫恕，而其所犯係最輕本刑為無期徒刑之罪，如
    科以最輕之刑，仍嫌過重，爰依刑法第59條規定酌減其刑。
    爰審酌被告前無不良素行、其運輸入台之海洛因，淨重高達
    2.3 公斤，數量龐大，如流入市面，加速毒品之泛濫，對我
    國社會之安寧秩序及國人之健康所可能產生之危害至鉅，其
    行為之惡性非輕、被告犯後對於主要之事實尚能坦白供述，
    對於共犯己○○之犯行，亦能據實陳述，尚具悔意等一切情
    狀，量處如主文所示之刑，以資懲儆。
四、扣案之上開海洛因係屬第一級毒品，應依毒品危害防制條例
    第18條第1 項前段規定，諭知沒收銷燬之。扣案小手提紙袋
    （紅色提帶）1 個、LANCOME 牌化妝品紙盒1 個、ESTEE
    LAUDER牌化妝品紙盒2 個及包裝海洛因之保鮮膜3 份（重
    64.5公克）均係共犯己○○所有，另大手提紙袋（黑色提帶
    ）1 個係被告所有，均係供包藏、運輸上開海洛因所用之物
    ，應依同條例第19條第1 項規定諭知沒收。至於證人己○○
    使用之0000000000號行動電話門號及手機，雖係供其犯本件
    運輸海洛因毒品犯行所用之物品，惟此係陳某女友所有之物
    ，己○○回國後1 、2 天即返還其女友等情，業據其陳述在
    卷（本院卷(三)第62頁），是該門號及手機並非共犯己○○所
    有之物；另被告使用之0000000000號門號及其手機雖係被告
    所有，且於此次出國時使用，惟被告自94年2 月間即開始使
    用該門號及手機與包含證人己○○在內之親友及客人通話、
    聯繫，此已如前述，並有該門號通聯紀錄可稽，被告並非為
    此次犯罪取用該門號及手機；且本件並無確切之證據證明被
    告曾以上開門號及手機與證人己○○聯繫運輸毒品之事，是
    尚難認定上開0000000000號門號及手機係供被告犯本件犯行
    之用。從而，上開二門號及手機即不得諭知沒收，併此說明
    。
五、據上論斷，應依刑事訴訟法第299 條第1 項前段、毒品危害
    防制條例第4 條第1 項、第18條第1 項前段、第19條第1 項
    ，懲治走私條例第2 條第1 項、第11條，刑法第11條、第28
    條、第55條、第59條，判決如主文。
本案經檢察官李允煉到庭執行職務。
中    華    民    國    95    年    3     月    8     日
                  刑事第二庭審判長法  官  徐培元
                                  法  官  尹  良
                                  法  官  潘進順
以上正本證明與原本無異。
如不服本判決，應於判決送達後10日內向本院提出上訴狀（應附
繕本），上訴於臺灣高等法院。
                                  書記官  陳玉芬
中    華    民    國    95    年    3     月    8     日
附錄本案論罪科刑法條全文：
毒品危害防制條例第4條
製造、運輸、販賣第一級毒品者，處死刑或無期徒刑；處無期徒
刑者，得併科新臺幣 1 千萬元以下罰金。
製造、運輸、販賣第二級毒品者，處無期徒刑或7 年以上有期徒
刑，得併科新臺幣7 百萬元以下罰金。
製造、運輸、販賣第三級毒品者，處5 年以上有期徒刑，得併科
新臺幣5 百萬元以下罰金。
製造、運輸、販賣第四級毒品者，處3 年以上10年以下有期徒刑
，得併科新臺幣3 百萬元以下罰金。
製造、運輸、販賣專供製造或施用毒品之器具者，處1 年以上7
年以下有期徒刑，得併科新臺幣1 百萬元以下罰金。
前五項之未遂犯罰之。
懲治走私條例第2條
私運管制物品進口、出口逾公告數額者，處7 年以下有期徒刑，
得併科新臺幣3 百萬元以下罰金。
以犯前項之罪為常業者，處3 年以上10年以下有期徒刑，得併科
新臺幣5 百萬元以下罰金。
第 1 項之未遂犯罰之。
第 1 項所稱管制物品及其數額，由行政院公告之。


司法院資訊處製作；財團法人民間司法改革基金會備份。
